臺灣橋頭地方法院刑事裁定
                                     111年度聲字第1220號
聲  請  人  臺灣橋頭地方檢察署檢察官
受  刑  人  楊振銘


上列聲請人因受刑人數罪併罰有二裁判以上，聲請定其應執行之
刑（聲請案號：111年度執聲字第852號），本院裁定如下：
    主  文
楊振銘所犯如附表所示之罪，所處如附表所示之刑，應執行有期
徒刑壹年壹月，如易科罰金，以新臺幣壹仟元折算壹日。
    理  由
一、聲請意旨略以：受刑人楊振銘因侵占等5罪，先後經判決確
    定如附表，應依刑法第50條、第53條及第51條第5款，定其
    應執行之刑，爰依刑事訴訟法第477條第1項聲請裁定等語。
二、按裁判確定前犯數罪者，併合處罰之；數罪併罰，有二裁判
    以上者，依第51條之規定，定其應執行之刑；宣告多數有期
    徒刑者，於各刑中之最長期以上，各刑合併之刑期以下，定
    其刑期，但不得逾30年，刑法第50條第1項前段、第53條、
    第51條第5款分別定有明文。再按同一被告所犯數罪倘均為
    最早判決確定日前所犯者，即合乎定應執行刑之要件，與各
    罪是否已執行完畢無關。縱其中一罪已先執行完畢，亦不影
    響檢察官得就各罪聲請合併定其應執行刑，檢察官仍應依法
    聲請犯罪事實最後判決之法院裁定，然後再依所裁定之執行
    刑，換發指揮書併合執行，其前已執行之有期徒刑部分，僅
    應予扣除之問題（最高法院90年度台非字第340號、95年度
    台非字第320號及104年度台抗字第406號裁判要旨參照）。
    另數罪併罰，應依分別宣告其罪之刑為基礎，定其應執行刑
    ，此觀刑法第51條規定自明，故一裁判宣告數罪之刑，雖曾
    經定其執行刑，但如再與其他裁判宣告之刑定其執行刑時，
    前定之執行刑當然失效，仍應以其各罪宣告之刑為基礎，定
    其應執行刑。至法律上屬於自由裁量事項，尚非概無法律性
    之拘束，在法律上有其外部界限及內部界限。前者法律之具
    體規定，使法院得以具體選擇為適當裁判，此為自由裁量之
    外部界限。後者法院為自由裁量時，應考量法律之目的，法
    律秩序之理念所在，此為自由裁量之內部界限。法院為裁判
    時，二者均不得有所踰越。在數罪併罰而有二裁判以上，應
    定其應執行刑之案件，法院所為刑之酌定，固屬自由裁量事
    項，然對於法律之內、外部界限，仍均應受其拘束（最高法
    院91年度台非字第32號、92年度台非字第187號判決意旨參
    照）。
三、查受刑人所犯如附表所示之罪，業經本院先後判處如附表所
    示之刑，並於如附表所示之日期分別確定在案，有臺灣高等
    法院被告前案紀錄表及各該刑事判決各1份在卷可稽。茲檢
    察官聲請定其應執行之刑，本院審核受刑人所犯如附表所示
    之罪，均係於附表編號1所示判決確定日期前為之，從而，
    檢察官向犯罪事實最後判決之法院即本院聲請定其應執行之
    刑，本院審核認為正當，應予准許。復受刑人所犯如附表編
    號2至5所示之罪，前經本院以111年度簡字第1383號判決定
    應執行有期徒刑1年確定，有前開臺灣高等法院被告前案紀
    錄表及刑事判決各1份在卷可憑，參照前揭說明，受刑人既
    有如附表所示之罪應定其應執行之刑，則上開所定應執行之
    刑即當然失效，本院自可更定如附表所示之罪應執行之刑。
    而本院定其應執行之刑不得逾越刑法第51條第5款所定外部
    界限，即不得重於附表編號1至5所示5罪之宣告刑總和（即
    有期徒刑2年3月），亦應受內部界限拘束，即不得重於上開
    所定應執行之刑及其餘所示宣告刑之總合（即有期徒刑1年3
    月），並衡酌受刑人所犯如附表所示各罪之犯罪類型、侵害
    法益、行為態樣、手段、動機，暨整體犯罪非難評價、實現
    整體刑法目的、刑罰經濟功能、對被告施以矯正之必要性等
    情綜合判斷，爰就受刑人所犯如附表所示之罪，定其應執行
    之刑如主文所示，並諭知易科罰金之折算標準。另受刑人僅
    所犯如附表編號1所示之罪經宣告併科罰金新臺幣25,000元
    ，並非宣告多數罰金刑之情形，是此部分無庸定其應執行之
    刑，而應與上開所定應執行之刑併執行之。至受刑人所犯如
    附表編號1所示之罪，有期徒刑部分業於111年9月20日執行
    完畢，有上開臺灣高等法院被告前案紀錄表1份在卷可查，
    應由檢察官於指揮執行時扣除之，附此敘明。
據上論斷，依刑事訴訟法第477條第1項，刑法第50條第1項前段
、第53條、第51條第5款、第41條第1項前段、第8項，裁定如主
文。
中　　華　　民　　國　  111 　　年　　11　　月　　4　日
                  刑事第一庭    法　官  陳狄建
以上正本證明與原本無異。
如不服本判決，應於裁定送達後5日內，向本院提出抗告狀。
中　　華　　民　　國　　111 　年　　11　　月　　8 　　日
                                書記官   吳雅琪
附表：
編    號  1 2 3 罪    名  不能安全駕駛動力交通工具罪 侵占 侵占 宣 告 刑  有期徒刑3月，併科罰金新臺幣25,000元 有期徒刑6月 有期徒刑6月 犯    罪 日    期  110年11月17日 （檢察官聲請書誤載為110年11月16日） 110年10月11日至110年10月19日 110年12月11日至110年12月14日 最 後 事 實 審 法院 臺灣橋頭地方法院 臺灣橋頭地方法院 臺灣橋頭地方法院  案號 110年度交簡字第2564號 111年度簡字第1383號 111年度簡字第1383號  判決 日期 110年12月27日 111年8月5日 111年8月5日 確定 判 決 法院 臺灣橋頭地方法院 臺灣橋頭地方法院 臺灣橋頭地方法院  案號 110年度交簡字第2564號 111年度簡字第1383號 111年度簡字第1383號  判決 確定 日期 111年2月8日 111年9月14日 111年9月14日 是否為得易科罰金之案件  是 是 是 備    註  臺灣橋頭地方檢察署 111年度執字第828號 （有期徒刑部分已執畢） 臺灣橋頭地方檢察署 111年度執字第4435號 臺灣橋頭地方檢察署 111年度執字第4435號    編號2至5所示之罪應執行有期徒刑1年。  

編    號  4 5 （以下空白） 罪    名  侵占 侵占  宣 告 刑  有期徒刑6月 有期徒刑6月  犯    罪 日    期  110年12月28日至110年12月31日 111年1月2日至111年1月5日  最 後 事 實 審 法院 臺灣橋頭地方法院 臺灣橋頭地方法院   案號 111年度簡字第1383號 111年度簡字第1383號   判決 日期 111年8月5日 111年8月5日  確定 判 決 法院 臺灣橋頭地方法院 臺灣橋頭地方法院   案號 111年度簡字第1383號 111年度簡字第1383號   判決 確定 日期 111年9月14日 111年9月14日  是否為得易科罰金之案件  是 是  備    註  臺灣橋頭地方檢察署 111年度執字第4435號 臺灣橋頭地方檢察署 111年度執字第4435號    編號2至5所示之罪應執行有期徒刑1年。